臺灣臺南地方法院刑事判決　　　　　　 94年度簡上字第161號
上　訴　人　臺灣臺南地方法院檢察署檢察官
被　　　告　乙○○
選任辯護人　甲○○律師
上列被告因違反電信法案件，上訴人不服本院九十四年度簡字第
七七０號中華民國九十四年四月十二日第一審判決（聲請案號：
94年度偵字第464號），提起上訴，及移送併辦（94年度偵字第
1626、1628號），本院管轄之第二審合議庭判決如下：
    主  文
原判決撤銷。
乙○○連續違反電信法第四十八條第一項規定，因而致干擾無線
電波之合法使用，處有期徒刑伍月，如易科罰金，以新台幣玖佰
元即銀元參佰元折算壹日。
扣案激勵器、放大器各參台、接收器貳台均沒收。
    事  實
一、乙○○明知電台須經交通部許可始得設置，經查驗合格發給
    執照始得使用，又無線電頻率、電功率、發射方式及電台識
    別呼叫等有關電波監理業務，由交通部統籌管理，非經核准
    ，不得使用。乙○○、丙○○均未經核准，乙○○基於干擾
    無線電波合法使用之概括犯意，丙○○基於幫助乙○○干擾
    無線電波合法使用之犯意，自民國九十三年六月某日起，由
    丙○○提供在臺南縣南化鄉北緯23度1分325秒、東經120度
    29 分204秒之烏山山區之建物及用電，供乙○○設立電台播
    音室並架設接收器、功率放大器、激勵器等射頻器材，使用
    「ＦＭ１０３‧７ＭＨｚ」無線電頻率發射無線電波信號，
    經營廣播電台，以致干擾經主管機關核准使用之中國廣播公
    司電台ＦＭ１０３‧３ＭＨｚ頻率。嗣於九十三年七月十三
    日經警查獲，並扣得激勵器、接收器、放大器各一台。乙○
    ○再承前犯意明知陳政珍於九十二年六月一日，在屏東縣泰
    武鄉山區北緯23度36分17點5秒、東經120度37分47點5秒處
    莊先通（由檢察官另行偵查）所有之土地上，架設激勵器及
    功率放大器等射頻器材，並使用ＦＭ８８. ２ＭＨＺ及ＦＭ
    １０３. ６ＭＨＺ等頻率所設置之電台，係未向主管機關交
    通部申請核准之地下非法電台，竟於陳政珍死亡後，自九十
    三年六月一日起自九十四年二月三日止，於未向交通部申請
    核准前，即接手經營上開地下電台，莊先通亦基於幫助乙○
    ○干擾無線電波合法使用之犯意，將上開屏東縣泰武鄉山區
    土地續租乙○○，以致干擾經主管機關核准使用之中國廣播
    公司電台ＦＭ１０３. ３ＭＨＺ頻率。嗣於九十四年二月三
    日經警查獲，並扣得激勵器、放大器各二台、接收器一台。
二、案經內政部警政署電信警察隊第三中隊報請臺灣臺南地方法
    院檢察署檢察官偵查起訴及台灣屏東地方法院檢察官移送併
    辦。
    理  由
一、上揭事實，業據被告全乙○○於偵查及本院審理中坦承不諱
    ，並有交通部電信總局南區監理站報告表、廣播電台電場強
    度干擾測試表、非法電台頻率測試資料及現場照片數幀在卷
    足佐，復有扣案激勵器、放大器各三台、接收器二台可證，
    被告自白核與事實相符，事證明確，其犯行應足認定。
二、查被告行為後，電信法於九十四年二月二日修正公布生效施
    行。修正前後相較以觀，第五十八條內容及法定刑度並無差
    異，故依刑法第二條第一項前段之規定，本件應適用裁判時
    之法律即修正後之電信法規定。
三、核被告乙○○所為，係犯違反電信法第五十八條第二項、第
    三項之罪。按犯罪是否已起訴，應以起訴書之記載為準，起
    訴書犯罪事實欄已載明被告未經交通部核准，使用無線電頻
    率之事實，雖未載明適用之法條，並不影響公訴之效力，故
    被告此一違反電信法第五十八條第二項之犯行本院自應併予
    審理。又公訴人認被告丙○○與被告乙○○為共同正犯，然
    被告丙○○僅提供土地，並未涉及構成要件之行為，應屬該
    罪之幫助犯，附此敘明。被告乙○○先後多次使用非法電台
    、干擾無線電波之合法使用之犯行，時間緊接，所犯構成要
    件相同之罪，顯係基於概括之犯意反覆為之，為連續犯，應
    依刑法第五十六條之規定加重其刑。其所犯上揭二罪，係一
    行為觸犯數罪名，為想像競合犯，應從較重之電信法第五十
    八條第三項違反電信法第四十八條第一項規定，因而致干擾
    無線電波之合法使用罪處斷。原審以被告犯行明確，依法論
    罪科刑，固非無見，然查本案移送併辦部分，與檢察官起訴
    部分有連續犯之裁判上一罪關係，原審未及審酌，諒有未洽
    。原判決既有上開可議，檢察官上訴意旨執此而認原判決不
    當，為有理由，自屬不能維持，應由本院管轄合議庭撤銷原
    判決。爰審酌被告犯罪動機、目的、手段、所生之損害及犯
    罪後態度等一切情狀，量處如主文所示之刑，並諭知易科罰
    金之折算標準。扣案激勵器、放大器各三台、接收器二台之
    電信器材，應依電信法第六十條之規定沒收之。末查，台灣
    屏東地方法院檢察官移送併辦（九十四年度偵字第一六二六
    、一六二八號）之事實，與上揭聲請簡易處刑論罪科刑之事
    實，有連續犯之裁判上一罪關係，本院自應一併審理，併此
    敘明。
據上論斷，應依刑事訴訟法四百五十五條之一第一項、第三項、
第三百六十九條第一項前段、第三百六十四條、第二百九十九條
第一項前段，電信法第五十八條第二項、第三項、第六十條，刑
法第十一條前段、第二條第一項前段、第五十六條、第五十五條
、第四十一條第一項前段，罰金罰鍰提高標準條例第二條，判決
如主文。
本案經檢察官簡光昌到庭執行職務
中　　華　　民　　國　　94　　年　　8　　月　　30　　日
　　　　　　　　　刑事第六庭  審判長  法  官  林勝利
                                      法  官  陳金虎
                                      法　官　鍾邦久
以上正本證明與原本無異。
本件不得上訴
　　　　　　　　　　      　　　　　　書記官　張豐榮
中　　華　　民　　國　　94　　年　　8　　月　　30　　日
附錄法條：
電信法第58條
違反第 46 條第 5 項規定，設置或使用無線廣播電臺或無線電視
電臺發送射頻信息，致干擾無線電波之合法使用者，處2年以下
有期徒刑、拘役或科或併科新臺幣60萬元以下罰金。
違反第 48 條第 1 項規定，未經核准擅自使用或變更無線電頻率
者，處拘役或科或併科新臺幣20萬元以下罰金。
犯前項之罪，因而致干擾無線電波之合法使用者，處 2 年以下有
期徒刑、拘役或科或併科新臺幣60萬元以下罰金。
電信法第60條
犯第 56 條至第 58 條之罪者，其電信器材，不問屬於犯人與否
，沒收之。
